臺灣臺南地方法院民事裁定
                                  110年度消債更字第281號
聲  請  人
即  債務人  林明德  

代  理  人  陳寶華律師

上列當事人因消費者債務清理事件聲請更生，本院裁定如下：
    主  文
債務人林明德民國110年10月5日17時起開始更生程序；並命司法
事務官進行本件更生程序。
    理  由
一、按債務人不能清償債務或有不能清償之虞，且無擔保或無優
    先權之債務總額未逾新臺幣（下同）12,000,000元者，於法
    院裁定開始清算程序或宣告破產前，得向法院聲請更生；債
    務人對於金融機構負債務者，在聲請更生或清算前，應向最
    大債權金融機構請求協商債務清償方案，或向其住、居所地
    之法院或鄉、鎮、市、區調解委員會聲請債務清理之調解；
    協商或調解成立者，債務人不得聲請更生或清算，但因不可
    歸責於己之事由，致履行有困難者，不在此限；法院開始更
    生程序之裁定，應載明其年、月、日、時，並即時發生效力
    ；法院裁定開始更生或清算程序後，得命司法事務官進行更
    生或清算程序；必要時，得選任律師、會計師或其他適當之
    自然人或法人一人為監督人或管理人，消費者債務清理條例
    第3條、第42條第1項、第45條第1項、第151條第1項、第7項
    、第16條第1項分別定有明文。
二、本件聲請意旨略以：聲請人即債務人林明德因罹患下背及骨
    盆挫傷、腰椎椎間盤移位、頸椎其他退化性脊椎炎伴神經根
    病變等症狀，目前從事街頭藝人之工作，每月薪資收入約為
    12,000元至14,000元，除此薪資收入外，名下尚有汽車1輛
    ，然累積債務總金額已達788,266元，均為無擔保或無優先
    權之債務，債務人有不能清償債務之情事，前已提出財產及
    收入狀況說明書、債權人清冊及債務人清冊，以書面向本院
    聲請債務清理之調解，請求與最大債權金融機構即花旗（台
    灣）商業銀行股份有限公司（下稱花旗銀行）共同協商債務
    清償方案，而花旗銀行雖提供「96期、利率6.88%、每月還
    款1,120元」之還款條件，惟債務人尚有積欠良京實業股份
    有限公司（下稱良京公司）、普羅米斯顧問股份有限公司（
    下稱普羅米斯公司）、萬榮行銷股份有限公司（下稱萬榮行
    銷公司）、永瓚開發建設股份有限公司（下稱永瓚公司）之
    債務無法納入協商範圍，且債務人每月薪資收入扣除個人基
    本生活費用14,866元後，實已無法負擔最大債權人所提出之
    上開還款條件，以致調解不成立，且其無擔保或無優先權之
    債務總額未逾1,200萬元，復未經法院裁定開始清算程序或
    宣告破產，爰依上開規定，提出前置調解不成立證明書、財
    產及收入狀況說明書、債權人清冊、債務人清冊，聲請更生
    等語。
三、按債務人對於金融機構負債務者，在聲請更生或清算前，應
    向最大債權金融機構請求協商債務清償方案，或向其住、居
    所地之法院或鄉、鎮、市、區調解委員會聲請債務清理之調
    解。債務人為前項請求或聲請，應以書面為之，並提出財產
    及收入狀況說明書、債權人及債務人清冊，及按債權人之人
    數提出繕本或影本，消費者債務清理條例第151條第1、2項
    分別定有明文。查債務人曾於民國110年7月6日向本院聲請
    債務清理之調解，惟因債務人尚有積欠良京公司、普羅米斯
    公司、萬榮行銷公司、永瓚公司之債務無法納入協商範圍，
    致其無法負擔花旗銀行所提供之「96期、利率6.88%、每月
    還款1,120元」之還款方案，而調解不成立等情，業據債務
    人提出110年8月30日前置調解不成立證明書為證，復經本院
    依職權調取本院110年度南司消債調字第381號卷宗及函詢花
    旗銀行查明無訛（有花旗銀行110年9月24日民事陳報狀在卷
    可稽），足認債務人確已與最大債權銀行踐行前置調解而不
    成立。
四、債務人主張其因罹患下背及骨盆挫傷、腰椎椎間盤移位、頸
    椎其他退化性脊椎炎伴神經根病變等症狀，目前從事街頭藝
    人之工作，每月薪資收入約為12,000元至14,000元乙節，業
    據其提出賴俊良骨外科診所診斷證明書、臺南市街頭藝人展
    演許可證、收入切結書為憑，堪認為真實。又債務人主張其
    負債總額為788,266元，均為無擔保或無優先權之債務，名
    下尚有汽車1輛，而債務人僅係一般消費者，未曾從事營業
    之事實，業據提出債權人清冊、債務人清冊、債務人之財產
    及收入狀況說明書、財政部南區國稅局107、108年度綜合所
    得稅各類所得資料清單暨全國財產稅總歸戶財產查詢清單、
    財團法人金融聯合徵信中心查詢當事人綜合信用報告回覆書
    、勞工保險被保險人投保資料表（明細）等為證，並經本院
    依職權調取本院110年度南司消債調字第381號卷宗、債務人
    之勞、健保資料、電子稅務閘門財產所得調件明細表等文件
    後，互核相符，是債務人此部分之主張，亦堪憑採。
五、本院審酌債務人每月平均收入為12,000元至14,000元；而債
    務人自陳其每月個人基本生活費用為14,866元，因該金額未
    逾行政院衛生福利部所公告110年臺南市每人每月最低生活
    費用每人每月為13,304元之1.2倍即15,965元之範圍（參酌
    消費者債務清理條例第64條之2第1項之規定），堪認為合理
    。準此計算，債務人每月收入12,000元至14,000元扣除其最
    低生活費14,866元後，已無剩餘，顯無法負擔最大債權人花
    旗銀行所能提供予債務人之最優惠債務清償方案即每月應償
    還約1,120元之債務清償方案，更遑論債務人尚有良京公司
    、普羅米斯公司、萬榮行銷公司、永瓚公司之債務需清償，
    是債務人確已達不能清償債務或有不能清償之虞之程度。
六、綜上所述，依債務人之收入財產及必要生活支出之情形，已
    達不能清償債務或有不能清償之虞之程度，而債務人僅係一
    般消費者，未曾從事營業，其無擔保或無優先權之債務未逾
    1,200萬元，且債務人曾向本院聲請債務清理之調解，請求
    與最大債權金融機構花旗銀行協商債務清償方案，惟調解不
    成立，且未經法院裁定開始清算程序或宣告破產，又查無消
    費者債務清理條例第6條第3項、第8條或第46條各款所定駁
    回更生聲請之事由存在，則債務人聲請更生，應屬有據，爰
    裁定如主文所示。
中　　華　　民　　國　　110 　年　　10　　月　　5 　　日
                  民事第二庭  法  官  洪碧雀
以上正本證明與原本無異。
本裁定不得抗告。
本裁定已於110年10月5日17時公告。
中　　華　　民　　國　　110 　年　　10　　月　　5 　　日
                              書記官  林政良